【裁判字號】    98,上訴,4080
【裁判日期】    990223
【裁判案由】    毒品危害防制條例
【裁判全文】
臺灣高等法院刑事判決                98年度上訴字第4080號
上  訴  人
即  被  告  乙○○
選任辯護人  何威儀律師（法扶律師）
上列上訴人因毒品危害防制條例案件，不服臺灣板橋地方法院98
年度訴字第1443號，中華民國98年9月9日第一審判決（起訴案號
：臺灣板橋地方法院檢察署98年度偵字第4734號），提起上訴，
本院判決如下：
    主  文
上訴駁回。
    事  實
一、乙○○明知海洛因為毒品危害防制條例第2條第2項第1款所
    規定之第一級毒品，未經許可，不得持有、販賣。其經友人
    介紹而認識甲○○，而甲○○於民國98年2月6日17時30分許
    ，在臺北縣土城市○○街38巷10號4樓，為警查獲施用第二
    級毒品甲基安非他命（甲○○施用第二級毒品部分，經臺灣
    板橋地方法院判處有期徒刑3月確定），經警察勸導供出毒
    品來源，因甲○○知悉乙○○欲販賣第一級毒品海洛因、第
    二級毒品甲基安非他命，乃於98年2月6日17時48分許，以其
    使用之門號0000000000號行動電話撥打乙○○所申請使用之
    門號0000000000號行動電話，佯稱欲購買甲基安非他命，因
    乙○○回稱沒有甲基安非他命了，只有海洛因，甲○○乃改
    佯稱要幫友人購買海洛因，乙○○基於販賣第一級毒品海洛
    因營利之意圖，與甲○○談妥海洛因每小包新臺幣（下同）
    1千元之價格，並約定在乙○○位於臺北縣板橋市○○○路
    ○段8號7樓之18租屋處樓下交易。臺北縣政府警察局板橋分
    局信義派出所警員楊勝傑、黃漢盛見狀遂帶甲○○一起乘車
    到上開約定交易處所附近埋伏，另一警員陳學獎則在該處對
    面埋伏監控，乙○○依約於98年2月6日19時許，攜帶第一級
    毒品海洛因1小包（驗餘淨重0.0624公克），至上開約定地
    點準備交易，經在車內之甲○○向警員指認乙○○後，由警
    員楊勝傑佯裝購買者下車欲與乙○○交易購買第一級毒品，
    乙○○因未見甲○○而起疑，反問楊勝傑：「阿輝呢？」，
    楊勝傑見狀隨即出示證件表明身分加以逮獲，並當場於乙○
    ○身上查獲上開第一級毒品海洛因1小包而未遂。再於98年2
    月6日19時30分許，經警前往乙○○上開租屋處搜索，並扣
    得第一級毒品海洛因7小包（驗餘淨重2.2084公克）及上開
    0000000000號行動電話1支（含SIM卡1張）。
二、案經臺北縣政府警察局板橋分局報請臺灣板橋地方法院檢察
    署檢察官偵查起訴。
    理  由
壹、證據能力有無之判斷：
一、按刑事訴訟法第159條第1項規定：「被告以外之人於審判外
    之言詞或書面陳述，除法律有規定者外，不得作為證據」；
    其立法本旨係以證人於審判外之言詞或書面陳述，屬於傳聞
    證據，此項證據，當事人無從直接對於原供述者加以詰問，
    以擔保其真實性，法院亦無從直接接觸證人而審酌其證言之
    憑信性，違背直接審理及言詞審理之原則，除具有必要性及
    信用性情況之除外者外，原則上不認其有容許性，自不具證
    據能力；至所謂具有必要性及信用性情況者，例如刑事訴訟
    法第159條之1至第159條之5情形，仍例外認其有證據能力，
    然此乃係指法院未於審判期日傳喚相關證人到庭，案件僅能
    依靠該等證人於審判外之陳述以為判斷之情形，始需就該等
    審判外供述證據嚴格依照刑事訴訟法第159條之1至第159條
    之5所定要件一一檢視各該證人之供述，作為證據之資格。
    倘法院已經依據當事人聲請傳喚證人到庭接受檢辯雙方之交
    互詰問，則法院既已透過直接、言詞審理方式檢驗過該證人
    之前之證詞，當事人之反對詰問權亦已受到保障得以完全行
    使之情況下，該等審判外證據除有其他法定事由（例如：非
    基於國家公權力正當行使所取得或私人非法取得等，而有害
    公共利益，即以一般證據排除法則為判斷），應認該審判外
    供述已得透過審判程式之詰問檢驗，而取得作為證據之資格
    ，亦即其審判外供述與審判中供述相符部分，顯然已經構成
    具備可信之特別情狀，當然有證據資格（實務上之作用常為
    引用該等陳述與審判中陳述相符，強化該證人供述之可信度
    ），其不符部分，作為檢視審判中所為供述可信與否之彈劾
    證據，當無不許之理，甚者，其不符部分倘係於司法警察、
    檢察事務官調查中之供述，作為認定被告犯罪與否或不構成
    犯罪與否之證據，亦僅需依照刑事訴訟法第159條之2規定，
    斟酌其審判外供述作成外部環境、製作過程、內容、功能等
    情況認為之前供述較為可信，即可取得證據之資格，而作為
    認定事實之證據資格，最高法院94年臺上字第2507號、95年
    臺上字第2515號判決意旨均可資參照。經查：本件證人甲○
    ○已於本院審理時到庭，並接受交互詰問程序，直接言詞審
    理檢視其證詞，故其前於警局之供述，當然已取得作為證據
    之資格，相符部分，即有證據能力；而有關其於前揭時地與
    被告相約之目的究係為海洛因交易或吃飯，是否知悉要其打
    電話與被告聯絡之人為警察、有無在該電話中與被告約定交
    易海洛因之數量、金額等等固有不符，惟證人甲○○於警詢
    時之供述甚為明確，且其於警詢所述屬實，亦據其於偵查中
    陳明在卷（見偵查卷第92頁），而檢察官訊問時，並無威嚇
    被告情事，亦經證人甲○○於本院審理時證述甚明（見本院
    卷第79頁），另證人甲○○於本院審理時亦證稱伊是配合警
    方辦案才打電話約被告等語在卷（見本院卷第78頁反面、第
    80頁），核與證人即臺北縣政府警察局板橋分局員警楊勝傑
    、黃漢盛於偵查及原審審理時所述之情節相符（見偵查卷第
    119頁、原審卷第46頁反面至第49頁），經本院斟酌證人甲
    ○○供述作成環境、外部狀況，認為該警詢筆錄有特別可信
    ，依前揭說明，是證人甲○○警詢筆錄自有證據能力。被告
    辯稱甲○○警詢筆錄係審判外之陳述，無證據能力云云，要
    無可採。
二、按被告以外之人於偵查中向檢察官所為陳述，除顯有不可信
    之情況者外，得為證據，同法第159條之1第2項定有明文。
    偵查中被告以外之人（包括證人、鑑定人、告訴人、被害人
    及共同被告等）於偵查中之證詞，性質上均屬傳聞證據。惟
    現階段刑事訴訟法規定檢察官代表國家偵查犯罪、實施公訴
    ，依法其有訊問被告、證人及鑑定人之權，證人、鑑定人且
    須具結，而實務運作時，檢察官偵查中向被告以外之人所取
    得之陳述，原則上均能遵守法律規定，不致違法取供，其可
    信度極高，職是，被告以外之人前於偵查中已具結而為證述
    ，除反對該項供述得具有證據能力之一方，已釋明「顯有不
    可信之情況」之理由外，不宜以該證人未能於審判中接受他
    造之反對詰問為由，即遽指該證人於偵查中之陳述不具證據
    能力。是證人甲○○、楊勝傑、黃漢盛、陳學獎於檢察官偵
    查時具結所為之證述，被告及其辯護人未曾提及檢察官在偵
    查時，有任何不法取供之情形，且客觀上並無顯不可信之情
    況，是前揭證人於偵查中之證言自具有證據能力。被告辯稱
    前揭證人於偵查中之證詞係審判外之陳述，並無證據能力云
    云，應屬無據。
三、按刑事偵查技術上所謂之「釣魚偵查」，係指對於原已犯罪
    或具有犯罪故意之人，以設計引誘之方式，使其暴露犯罪事
    證，而加以逮捕或偵辦而言，此純屬偵查犯罪技巧之範疇，
    並未違反憲法對於基本人權之保障，且於公共利益之維護有
    其必要性存在，故依「釣魚」方式所蒐集之證據資料，原則
    上非無證據能力（最高法院93年度台上字第1939號判決要旨
    參照）。證人甲○○於98年2月6日17時30分許，在臺北縣土
    城市○○街38巷10號4樓，為警查獲施用第二級毒品甲基安
    非他命，而警察勸導供出毒品來源下，將被告販賣第一級毒
    品海洛因、第二級毒品甲基安非他命之事告知警方，並於同
    日17時48分許，以其使用之門號0000000000號行動電話撥打
    被告所申請使用之門號0000000000號行動電話，與被告洽談
    購買甲基安非他命，惟因被告處已無甲基安非他命，只有海
    洛因，甲○○遂向被告佯稱要幫友人購買海洛因，而與被告
    洽談購海洛因之事實，已據證人甲○○於警詢及偵查中（見
    偵查卷8頁、第92頁正、反面）；證人楊勝傑、黃漢盛於偵
    查及原審審理時證述甚明（見偵查卷第119頁至第120頁、原
    審卷第46頁反面至第49頁），是警方係因查獲甲○○施用毒
    品，而甲○○供述伊甲基安非他命毒品來源係向被告購買，
    並供稱警方始要求甲○○配合查案，嗣因被告已無甲基安非
    他命，甲○○始改稱幫友人購買海洛因。又甲○○與被告聯
    絡後，被告即攜海洛因1小包至約定交易地點而為警查獲，
    亦據證人甲○○於警詢時（見偵查卷第8頁）；證人楊勝傑
    、黃漢盛於偵查及原審審理時分別證述在卷（見偵查卷第11
    9頁、原審卷第46頁反面、第48頁），被告既因甲○○臨時
    以一通電話聯絡，即與甲○○達成海洛因交易之合意，並約
    定交易之時間、地點、數量、價格，嗣即攜帶海洛因前往上
    開約定地點進行交易，堪信其本即有販賣第一級毒品海洛因
    之犯意，並非員警或證人甲○○施以引誘，被告始生犯意，
    是警察僅係利用機會加以誘捕被告，屬合法之「釣魚」辦案
    ，非「陷害教唆」，警方因而查獲被告本案販賣海洛因犯行
    ，並無違法，其因此而取得之證據資料，自具有證據能力。
    被告之辯護人辯稱因此取得之證據資料，均無證據能力云云
    ，要無可採。
四、本件認定事實所引用之本件卷內除上開有爭執者外之所有卷
    證資料（包含人證與文書證據、物證等證據），並無證據證
    明係公務員違背法定程序所取得；而檢察官、被告對本院提
    示之卷證，亦均表示同意作為證據等語在卷（見本院卷第31
    頁），且卷內之文書證據及證人於審判外之陳述，亦無刑事
    訴訟法第159條之4之顯有不可信之情況與不得作為證據之情
    形，且被告未曾提及檢察官在偵查時，有任何不法取供之情
    形，且客觀上並無顯不可信之情況。綜上，依刑事訴訟法第
    159條至159條之5之規定，本件認定事實所引用之本件卷證
    所有證據（包含人證與文書證據、物證等證據），均有證據
    能力，合先敘明。
貳、實體方面：
一、訊據上訴人即被告乙○○固承認持有上開數量之海洛因及使
    用門號0000000000號行動電話等事實不諱，惟矢口否認有何
    販賣第一級毒品海洛因之犯行，辯稱：扣案之海洛因係供伊
    自已施用，伊當時是從租屋處下樓至便利商店購物，出來即
    為警逮捕，並沒有準備販賣海洛因予甲○○云云。惟查：
  (一)證人甲○○於前揭時地因施用第二級毒品為警查獲後，經警
    方勸說後供出毒品來源，並以電話與被告聯絡購買甲基安非
    他命毒品事宜，惟因被告告以已無甲基安非他命，只有海洛
    因，甲○○遂改為洽購海洛因，且於與被告談妥每小包1千
    元之價格及交易地點後，被告即依約到上開約定交易地點，
    而為警查獲，並當場於被告身上扣得白色粉末1小包，再經
    警於被告住處扣得白色粉末7小包、及門號0000000000號行
    動電話1支（含SIM卡1張）等情，業據證人甲○○於警詢及
    偵查中（見偵查卷第7頁反面至第8頁反面、第92頁正、反面
    ）；證人陳學獎於偵查中（見偵查卷第120頁）；證人楊勝
    傑、黃漢盛於偵查及原審審理時證述綦詳（見偵查卷第119
    頁至第120頁、原審卷第46頁反面至第49頁），並有上開白
    色粉末共8包及手機扣案可資佐證，復有遠傳電信股份有限
    公司關於0000000000號行動電話申請人資料1件、現場照片9
    幀暨上開手機與甲○○所持用0000000000號行動電話通聯畫
    面照片1幀及通聯紀錄1件附卷可稽（見偵查卷第67頁至第71
    頁、第83頁、第144頁至第145頁、原審卷第70頁）。而前開
    扣案之白色粉末8包，經送請交通部民用航空局航空醫務中
    心鑑驗結果，認為均含有海洛因成份（其中在被告身上所查
    獲之1小包，驗餘淨重0.0624公克；另在被告住處查獲之7小
    包，合計驗餘淨重2.2084公克），有該中心毒品鑑定書1紙
    在卷可憑（見原審卷54頁）。是前開證人所述，堪信為真實
    。
  (二)又依被告於警詢及偵查中所述：「（為何警方當時會在你身
    上查獲毒品海洛因？恰巧是你與甲○○約定好交易的數量？
    ）當時他（指甲○○）說他要認識我約我出來，我正好身上
    有攜帶毒品就被警方查獲了」；「（甲○○在警方陪同下撥
    打電話約你出來？）是」等語（見偵查卷第13頁、第99頁）
    ，核與前揭甲○○、楊勝傑、黃漢盛證稱甲○○有打電話給
    被告約定見面（交易）地點等語相符，並有上開通聯紀錄可
    稽，足知甲○○確有於前揭時間打電話約被告外出。而被告
    在前揭為警查獲之時地，員警楊勝傑係持一千元上前告知阿
    輝要一張，被告就問楊勝傑「阿輝呢」，楊勝傑回說阿輝不
    在後即出示證件盤查被告，並因此在被告身上查扣到海洛因
    1 小包等情，亦據證人楊勝傑於偵查及原審審理時證述在卷
    （見偵查卷第119頁、原審卷第46頁反面），如非被告有與
    甲○○約好交易海洛因毒品，自不可能未見到甲○○時詢問
    員警楊勝傑為何甲○○未到，而身上又恰好帶著與甲○○約
    好之毒品數量。況該被告為警查獲地點係其租屋處樓下便利
    商店前，苟被告僅到該處購物，要無隨身攜帶海洛因供己施
    用之必要。益徵被告前往該為警查獲地點係因與甲○○相約
    在該處交易毒品海洛因無訛。是被告辯稱伊當時前往上開為
    警查獲之地點是要買東西，而非與甲○○相約販賣海洛因云
    云，顯無可採。
  (三)另證人甲○○於本院審理時雖改稱伊是要約被告出來到餐廳
    吃飯，見面再聊，並沒有與被告約好交易毒品，伊在警詢、
    偵查中所述均不實在云云，然上開甲○○與被告間之聯絡電
    話係甲○○配合警員辦案而撥打，已如前述，且證人甲○○
    亦於本院同次審理時證稱：和被告聯絡的電話是伊打的，是
    警察叫伊打的，因警察叫伊配合他們辦案等語在卷（見本院
    卷第79頁反面、第80頁）；再參以甲○○以電話聯絡被告之
    後，係由員警楊勝傑在上開約定交易地點與被告接洽，已如
    前述，而證人甲○○於該約定交易地點並沒有接觸被告一節
    ，亦據證人甲○○於警詢及本院審理時證述甚明（見偵查卷
    第8頁、本院卷第79頁反面），且證人楊勝傑於偵查中證稱
    ：我們不可能讓甲○○下車去向被告買毒品，因為怕甲○○
    跑掉等語（見偵查卷第119頁），足徵警方一開始就沒有打
    算讓甲○○與被告在上開交易地點見面，甲○○既係配合警
    方辦案而撥打被告電話與被告聯絡，豈有讓甲○○在電話中
    僅約被告吃飯、見面再聊之理。況甲○○與被告在上開電話
    中即已約好購買毒品之種類、數量、價格及交易地點，已如
    前述，是證人甲○○於本院所述前揭約被告吃飯，見面再聊
    云云，係迴護被告而虛偽陳述之詞，不足採信。
  (四)按販賣海洛因係政府嚴予查緝之違法行為，且海洛因係呈白
    色粉末狀，可任意分裝或增減其分量，而每次買賣之價量，
    亦隨時隨雙方關係之深淺、當時之資力、需求程度及對行情
    之認知等因素，機動的調整，因之販賣之利得，除經坦承犯
    行，或帳冊價量均記載明確外，委難察得實情，是縱未確切
    查得販賣賺取之實際差價，但除別有事證，足認係按同一價
    格轉讓，確未牟利之情形外，尚難執此認非法販賣之事證有
    所不足，致知過坦承者難辭重典，飾詞否認者反得逞僥倖，
    而失情理之平；且海洛因之價格不低，取得不易，凡為販賣
    之不法勾當者，苟無利可圖，應無甘冒被查緝法辦重刑之危
    險，平白無端義務為該買賣之工作，是其販入之價格必較售
    出之價格低廉，而有從中賺取買賣差價牟利之意圖，應屬符
    合論理法則且不違背社會通常經驗之合理判斷。是被告前揭
    販賣第一級毒品海洛因，有從中購取利潤之營利意圖，自屬
    明確。惟被告有施用第一級毒品海洛因、第二級毒品甲基安
    非他命，於前揭時地為警查獲後，經送觀察勒戒，目前仍在
    強制戒治中，有本院被告前案紀錄表一件附卷可稽，是被告
    販入該等第一級毒品海洛因時，是否即具有營利意圖，尚無
    積極證據足資證明。是本件僅能認定於被告與甲○○於前揭
    電話中約定交易毒品之價格、數量時，主觀上始有營利意思
    。按購買毒品者倘為協助警察辦案佯稱購買，而將販賣者誘
    出以求人贓俱獲，因其無實際買受之真意，且在警察監視之
    下伺機逮捕，事實上亦不能真正完成買賣，則該次行為，僅
    能論以販賣未遂（最高法院90年度台上字第7030號判決參照
    ）。甲○○此次交易本無實際購買第一級毒品海洛因之真意
    ，已如前述，被告因甲○○之要約，將原為施用而持有之第
    一級毒品海洛因，易以販毒之意而持有之，復進而與甲○○
    達成上開買賣海洛因之合意，並攜帶第一級毒品海洛因前往
    約定地點以進行交易，可見被告不但有販賣第一級毒品洛因
    之犯意，並已著手實施販賣之行為，惟甲○○本次交易旨在
    協助警方，以求人贓俱獲，本即缺乏買受之意，故被告雖抵
    達約定地點並攜帶扣案毒品欲交付甲○○，然因由警員楊勝
    傑前往接洽，並伺機逮捕，被告難以真正完成毒品之買賣行
    為，故被告本件販賣第一級毒品海洛因行為尚屬未遂。是被
    告辯稱甲○○與員警既均無向伊購買海洛因之真意，則前開
    買賣海洛因即未合意，不構成販賣第一級毒品罪云云，自難
    採取。
  (五)綜上所述，被告所辯，應係事後卸責之詞，委無可採。本件
    事證明確，被告犯行洵堪認定。
二、查海洛因屬毒品危害防制條例第2條第1項第1款所稱之第一
    級毒品。核被告所為，係犯毒品危害防制條例第4條第6項、
    第1項之販賣第一級毒品未遂罪。又其販賣前持有海洛因之
    低度行為，應為販賣之高度行為所吸收，不另論罪。又被告
    雖已著手於販賣第一級毒品行為之實施，惟尚未達成交易，
    為未遂犯，爰依刑法第25條第2項之規定，依既遂犯之刑減
    輕之。按販賣第一級毒品罪之法定刑為「死刑或無期徒刑；
    處無期徒刑者，得併科新臺幣一千萬元以下罰金」。然同為
    販賣第一級毒品之人，其原因動機不一，犯罪情節未必盡同
    ，或有大盤毒梟者，亦有中、小盤之分，甚或僅止於吸毒者
    友儕間為求互通有無之有償轉讓者亦有之，其販賣行為所造
    成危害社會之程度自屬有異，法律科處此類犯罪，所設之法
    定最低本刑卻同為「死刑或無期徒刑；處無期徒刑，得併科
    新臺幣一千萬元以下罰金」，不可謂不重。於此情形，倘依
    其情狀處以有期徒刑，即足以懲儆，並可達防衛社會之目的
    者，自非不可依客觀之犯行與主觀之惡性二者加以考量其情
    狀，是否有可憫恕之處，適用刑法第59條之規定酌量減輕其
    刑，期使個案裁判之量刑，能斟酌至當，符合比例原則。本
    件被告販賣海洛因僅1次，扣案之海洛因驗餘總淨重2.2708
    公克（0.0624公克＋2.2084公克），數量非鉅，又無證據足
    以證明被告為大量走私進口或長期販賣毒品之所謂「大盤」
    、「中盤」之販毒者，其惡性與犯罪情節核與大毒梟有重大
    差異，如不論其情節輕重，遽處以販賣毒品罪之法定本刑死
    刑或無期徒刑，誠屬情輕法重，過於嚴苛，有傷人民對法律
    之情感，其等犯罪情狀，顯有可憫恕之情況，本院認科以最
    低度刑，仍嫌過重，爰依刑法第59條規定，酌量減輕其刑，
    並遞減之。
三、原審以被告所為事證明確，適用毒品危害防制條例第4條第1
    項、第6項、第18條第1項前段、刑法第11條前段、第25條第
    2項、第59條之規定，併審酌被告除自己施用毒品外，尚販
    賣第一級毒品海洛因予他人施用，及藉製造施用毒品成癮之
    人，以達販賣毒品圖謀不法暴利之犯罪目的；又此販賣毒品
    行為所生之危害非僅使多數人之生命、身體法益受害，尚且
    危害社會、國家之健全發展等；幸本案尚未賣出毒品即為警
    查獲，及被告始終否認犯行之犯後態度等一切情狀，量處有
    期徒刑7年8月。而扣案之海洛因8包（合計驗餘淨重2.2708
    公克），屬第一級毒品（本件海洛因為細微粉末，從查獲照
    片可知部分沾附於包裝袋上，若欲完全析離，雖非不可能，
    但此舉徒費執行之成本，應概認屬查獲之毒品），不問屬何
    人所有，均應依毒品危害防制條例第18條第1項前段規定沒
    收銷燬之。另扣案之門號0000000000號行動電話1支（含SIM
    卡），係被告乙○○所有，業據被告乙○○於原審審理時供
    承在卷，並有前揭遠傳電信股份有限公司行動電話申請人資
    料可稽，為被告供販賣第一級毒品海洛因所用之物，應依毒
    品危害防制條例第19條第1項之規定併予宣告沒收。並敘明
    扣案之第二級毒品甲基安非命2包（合計驗餘淨重0.5867公
    克），係被告另涉施用第二級毒品所扣案之證物。而扣案之
    帳冊3本、資料5張、分裝袋20包（每包內有100小包）、電
    子磅秤2台、金屬小夾子2支、吸管3支、吸食器1個、殘渣袋
    53個、現金4,300元等物，因被告否認犯罪，且其本身有施
    用第一級毒品海洛因、第二級毒品甲基安非他命行為，尚無
    證據足認與被告本案販賣海洛因之犯行有關，爰不併予宣告
    沒收。經核其認事用法及量刑均無不當，被告上訴意旨，以
    甲○○及員警均無向伊購買海洛因之意圖，本案並無買賣海
    洛因之合意，無從成立販賣第一級毒品海洛因之罪，又伊販
    賣海洛因之決意，係出於員警之行為而強制發生，是員警所
    為誘捕行為有違比例原則，渠等因此取得之證據，自無證據
    能力云云為由，指摘原審判決不當，然此均經本院於前開理
    由予以指駁說明，是被告之上訴並無理由，應予駁回。
據上論斷，應依刑事訴訟法第368條，判決如主文。
本案經檢察官陳國鳴到庭執行職務。
中    華    民    國    99    年     2    月    23    日
                  刑事第二十二庭審判長法  官  郭雅美
                                      法  官  洪于智
                                      法  官  李麗珠
以上正本證明與原本無異。
如不服本判決，應於收受送達後10日內向本院提出上訴書狀，其
未敘述上訴之理由者並得於提起上訴後10日內向本院補提理由書
（均須按他造當事人之人數附繕本）「切勿逕送上級法院」。
                                      書記官  陳禹任
中    華    民    國    99    年    2     月    24    日
附錄：本案論罪科刑法條全文
毒品危害防制條例第4條
製造、運輸、販賣第1級毒品者，處死刑或無期徒刑；處無期徒
刑者，得併科新臺幣1千萬元以下罰金。
製造、運輸、販賣第2級毒品者，處無期徒刑或7年以上有期徒刑
，得併科新臺幣7百萬元以下罰金。
製造、運輸、販賣第3級毒品者，處5年以上有期徒刑，得併科新
臺幣5百萬元以下罰金。
製造、運輸、販賣第4級毒品者，處3年以上10年以下有期徒刑，
得併科新臺幣3百萬元以下罰金。
製造、運輸、販賣專供製造或施用毒品之器具者，處1年以上7
年以下有期徒刑，得併科新臺幣1百萬元以下罰金。
前5項之未遂犯罰之。

司法院資訊處製作；財團法人民間司法改革基金會備份。
